【裁判字號】    95,台非,112
【裁判日期】    950601
【裁判案由】    違反槍砲彈藥刀械管制條例
【裁判全文】
最高法院刑事判決              九十五年度台非字第一一二號
    上  訴  人  最高法院檢察署檢察總長
    被      告  甲○○
                        號
上列上訴人因被告違反槍砲彈藥刀械管制條例案件，對於台灣桃
園地方法院中華民國九十三年三月三十一日第一審確定判決（九
十三年度簡字第九三號，起訴案號：台灣桃園地方法院檢察署九
十二年度偵字第一五六九九號），認為部分違法，提起非常上訴
，本院判決如下：
    主  文
原判決關於易服勞役違背法令部分撤銷。
甲○○因未經許可，寄藏可發射子彈具有殺傷力之改造霰彈槍罪
，所處併科罰金新台幣貳拾萬元，如易服勞役，以罰金總額與陸
個月之日數比例折算。
    理  由
非常上訴理由稱：「按判決不適用法則或適用不當者，為違背法
令，刑事訴訟法第三百七十八條定有明文。又關於罰金總額折算
逾六個月之日數者，以罰金總額與六個月之日數比例折算，刑法
第四十二條第三項亦定有明文。查被告因犯槍砲彈藥刀械管制條
例罪經原審判處有期徒刑貳年，併科罰金新台幣貳拾萬元，罰金
如易服勞役，以銀元參佰元即新台幣玖佰元折算壹日確定在案，
惟以上開判決主文方式折算結果，被告如易服勞役須折算為二二
二日，顯然已逾六個月，依前開說明，本件應依刑法第四十二條
第三項之規定，以罰金總額與六個月之日數比例折算（即約以新
台幣一千一百一十一元折算一日），始與法律之規定相符，是本
件判決主文易服勞役之折算方式於法不合，自應認原判決有適用
法則不當之違誤。案經確定，爰依刑事訴訟法第四百四十一條、
第四百四十三條提起非常上訴，以資糾正」等語。
本院按：罰金易服勞役之勞役期限，不得逾六個月，罰金總額折
算逾六個月之日數者，以罰金總額與六個月之日數比例折算；又
依刑法第四十二條第二項所處罰金易服勞役者，就其原定數額提
高為一百倍折算一日，刑法第四十二條第二項、第三項，罰金罰
鍰提高標準條例第二條前段定有明文。本件被告甲○○因違反槍
砲彈藥刀械管制條例案件，經台灣桃園地方法院於民國九十三年
三月三十一日以九十三年度簡字第九三號判決論以未經許可，寄
藏可發射子彈具有殺傷力之改造霰彈槍罪刑，量處有期徒刑貳年
，併科罰金新台幣貳拾萬元，罰金如易服勞役以銀元佰元即新
台幣玖佰元折算壹日，緩刑伍年（緩刑部分，業經原法院另行裁
定撤銷確定），有判決正本及原審法院九十四年度撤緩字第八十
二號卷可稽；原判決諭知「罰金如易服勞役以銀元佰元即新台
幣玖佰元折算壹日」部分，折算結果，其勞役期限已逾六個月之
日數，顯屬違背法令。案經確定，且於被告不利，非常上訴意旨
執以指摘，洵有理由。爰將原判決所處罰金易服勞役折算標準之
違背法令部分撤銷，另行判決如主文第二項所示，以資救濟。
據上論結，應依刑事訴訟法第四百四十七條第一項第一款，刑法
第四十二條第三項，罰金罰鍰提高標準條例第二條前段，判決如
主文。
中    華    民    國  九十五  年    六    月    一    日
                      最高法院刑事第十二庭
                          審判長法官  林  永  茂
                                法官  洪  文  章
                                法官  蘇  振  堂
                                法官  蕭  仰  歸
                                法官  何  菁  莪
      本件正本證明與原本無異
                                      書  記  官
中    華    民    國  九十五  年    六    月    七    日
                                                      Ｑ


司法院資訊處製作；財團法人民間司法改革基金會備份。
